# 同一控制下企业合并，转让方是否需要追溯比较报表

提问人：15828189447NXB 时间：2020-08-17 10:33:03
请问各位老师，在同一控制下企业合并中，合并方按照准则规定需要对比较报表进行追溯；那请问股权转让方是否也需要进行追溯？谢谢各位老师。

回答人：chenyiwei
同一控制下企业合并中的合并方和转让方的账务处理并不对等。转让方仍按照合并报表准则规定，合并目标公司报表直到处置完成日。也就是目标公司从年初到合并日的财务报表需同时纳入合并方和处置方的合并报表范围。
因此，在合并方和处置方共同的母公司的合并报表中还需要进行一定的技术处理以消除上述重复。